臺灣高等法院臺中分院刑事判決　　　　　　　　　　九十年度上易字第二二四四號
　　上　訴　人
　　即　被　告　甲○○
右上訴人因竊盜案件，不服臺灣台中地方法院八十九年度訴字第一五七一號中華民國
九十年九月六日第一審判決（起訴案號：臺灣台中地方法院檢察署八十九年度偵字第
九八五九、八十九年度偵緝字第四五０號），提起上訴，本院判決如左：
    主　  文
上訴駁回。
    事  　實
一、甲○○曾於民國（下同）八十三年六月十五日因違反肅清煙毒條例，經本院於八
    十三年六月十五日判處有期徒刑二年，又於八十四年六月八日因贓物案，經原審
    法院判處有期徒刑五月確定，嗣於八十四年七月十七日經原審法院定應執行刑二
    年三月，執行前開有期徒刑二年三月後，因違反肅清煙毒條例、竊盜等案件，經
    原審法院判處有期徒刑四年八月，接續執行前開徒刑，嗣於八十六年七月九日假
    釋出獄，假釋期間不知悔改，竟基於意圖為自己不法之概括犯意，連續於八十八
    年十二月二十六日上午七時三十分許，在台中縣大里市○○路一六七巷口處，下
    手竊取徐耀仕所有車牌號碼ＥＩ－二二九九號ＢＭＷ自用小客車一部，並在不詳
    之時間地點將前開車牌交付予己○○（未據提出公訴），改懸掛已報廢之ＱＦ－
    九二四七號車牌，以資掩飾。又於八十八年十二月二十八日上午九時許，在台中
    市○○○路○段六十八號前，下手竊取賴獻猷所有車牌號碼ＭＯ－二二六八號自
    用小客車一部，得手後並懸掛已報廢之車牌ＵＳ－二七０三號車牌二面以供行使
    ，並於同年月二十九日下午三時許，在台中縣和平鄉○○村○○路○段一四五號
    處，以新台幣（下同）五萬元之價格出售予黃瓊嶢（另案因贓物罪經原審法院判
    處有期徒刑九月）；戊○○明知己○○交付之懸掛ＥＩ－二二九九號車牌之福特
    嘉年華汽車一輛（該福特車係周國評於八十九年三月四日上午十時許，在南投縣
    埔里鎮○○路○段圓環旁失竊），及前開甲○○所竊取，改懸掛ＱＦ－九二四七
    號車牌之自用小客車均係來源不明之贓物，竟基於概括之犯意，連續於八十八年
    十二月間至八十九年一月間某日（公訴人誤載為八十九年三月間某日），在台中
    縣和平鄉○○路○段三叉巷一四五號處，收受甲○○所交付之前開改懸掛ＱＦ－
    九二四七號車牌之ＢＭＷ汽車一輛，再於八十九年初某日晚上八時至九時間，在
    台中縣和平鄉○○路○段三叉巷一四五號前，收受己○○（公訴人誤載為甲○○
    所交付）所交付之懸掛ＥＩ－二二九九號之前開福特嘉年華小客車一輛，而無故
    持有贓物。甲○○又承前犯意於八十九年三月二十五日上午九時三十分許，在台
    中市○○街內，以其所有之萬能鑰匙一把，下手竊取台中市私立立人國英數理化
    短期補習班所有車牌號碼ＭＱ－九一七二號自用小客車，再於八十九年三月二十
    六日下午三時許，在台中縣后里鄉○里村○○路四九０巷，下手竊取庚○○所有
    車牌號碼ＶＢ－一五一七號自用小客車車牌二面，並將該自用小客車車牌懸掛於
    前揭ＭＱ－九一七二號自用小客車上以資掩飾，後於八十九年四月七日下午二時
    三十分許，在台中市○○路親親戲院前，將該車借與丁○○使用，而丁○○明知
    該自用小客車為贓物，竟仍向甲○○借用收受之，嗣黃瓊嶢於八十八年十二月三
    十日下午八時三十分許，在台中縣和平鄉○○路○段一四五號處，為警查獲並扣
    得懸掛ＵＳ－二七０三號車牌之自用小客車一部；戊○○於八十九年一月十六日
    下午二時三十分許，在苗栗縣通霄鎮○○路三之八號前停車場，為警查獲並扣得
    前開改懸掛ＱＦ－九二四七號自用小客車；丁○○於八十九年四月九日下午八時
    三十分許，在台中縣和平鄉○○路○段泰雅前，為警查獲並扣得懸掛ＶＢ－一五
    一七號自用小客車一部及萬能鑰匙一支，戊○○於八十九年四月九日下午十時許
    ，在台中縣和平鄉○○路○段三叉巷一四五號處，扣得懸掛ＥＩ－二二九九號自
    用小客車一部及鑰匙三支。
二、案經台中縣警察局和平分局移送台灣台中地方法院檢察署檢察官及苗栗縣警察局
    通霄分局移請台灣苗栗地方法院檢察署檢察官轉呈台灣高等法院檢察署核轉台灣
    台中地方法院檢察署檢察官偵查起訴。
    理  　由
一、訊據上訴人即被告甲○○矢口否認有竊盜犯行，並辯稱略以：伊因有欠同案被告
    戊○○錢，戊○○故意將責任推給他，又教唆別人將責任推給他，伊沒有交任何
    贓車給戊○○、丁○○、黃瓊嶢，伊不認識丁○○、黃瓊嶢、己○○云云，惟查
    前揭贓車（除己○○所交付者外）係被告分別交付予同案被告戊○○、丁○○（
    以上二人經原審法院判刑未上訴而告確定）、黃瓊嶢（經原審法院判刑有期徒刑
    玖月）等情，業據同案被告戊○○於偵審中、同案被告丁○○於警訊中及黃瓊嶢
    於偵查中及原審法院第一次訊問時供明在卷，雖黃瓊嶢於原審法院第二次訊問時
    供稱係戊○○要伊供出甲○○的，伊不認識甲○○云云，惟查黃瓊嶢於警訊、偵
    訊中均供稱伊係以0000000000號電話與甲○○聯絡，且其可以指出被
    告甲○○之特徵為：「年約四十歲，中等身材，微瘦，未帶眼鏡」於原審法院第
    一次審理時亦為相同之供述（見原審卷第一三０、一三一頁），而前開特徵及電
    話均係關係人黃瓊嶢自己說出的，且八十八年十二月三十日在關係人黃瓊嶢被查
    獲之現場，被告甲○○亦在場，業經證人許志豪於原審法院審理時到庭結證明確
    （見原審卷第二一七、二一八頁），則關係人黃瓊嶢於原審法院第二次訊問時供
    稱伊不認識被告甲○○，沒有向他收受贓車云云，顯係為被告甲○○脫罪，故為
    有利於被告甲○○之供詞，亦不足採信，本院認關係人黃瓊嶢所為供詞以偵查中
    及原審法院第一次訊問時所供為可採。查被甲○○與被告戊○○、黃瓊嶢並無深
    仇，甚至在八十八年十二月三十日，三人均同處一室為警查獲，被告戊○○豈有
    可能在之前（八十八年十二月二十六日）為報復甲○○不還錢，就誣指被告甲○○交付失竊贓車，更不可能在八十八年十二月三十日甲○○在場時，即指示關係
    人黃瓊嶢誣指被告甲○○交付贓車，另同案被告丁○○雖於原審法院稱懸掛ＶＢ
    －一五一七號自用小客車係伊於八十九年三月下旬在台中市體育館附近竊取，前
    開車牌係十幾天後，在后里路邊下手竊取得來等語，而於原審法院或稱係自己竊
    取，後來或一度供稱係與戊○○一起竊取，而又於本院審理時則稱車子係伊在一
    個早上自已去偷的云云，惟查同案被告丁○○於為警查獲後即供稱該自用小客車
    係甲○○於八十九年四月七日交付予伊等語，惟查前開自用小客車所懸掛之車牌
    係八十九年三月二十六日下午約十五至十六時之間失竊，距離前開自用小客車失
    竊之日期僅有一日，業據被害人庚○○、台中市私立立人國英數理化短期補習班
    之職員丙○○於警訊中指訴歷歷，丁○○竟於原審法院審理時稱車牌係因怕被查
    獲，所以在隔十幾天後才去后里偷云云，時間相差太大，顯係虛構，而被告丁○○為警查獲時，同案被告戊○○到案前，告訴警方該車係向甲○○借的，而且對
    警方說被告甲○○可能住在同案被告戊○○處，所以警方後來才找到戊○○的，
    業經證人許志豪到庭結證明確（見原審卷第一五九頁），且其告知警方被告甲○○之正確姓名，以便警方調閱口卡指認，亦經證人江盛德到庭結證明確（見原審
    卷第一九七頁），核與同案被告戊○○供稱伊並未指示同案被告丁○○為前開警
    訊中之供詞，是以同案被告丁○○於審判中翻異前詞，為有利於被告甲○○之供
    詞，顯係事後為替被告甲○○脫罪所為供詞，不足採信，本院認應以其在警訊中
    所供為可採，而同案被告丁○○於警訊中雖然供稱不知前開汽車係贓車，惟其同
    時供稱借車時並未取得駕駛執照，且取得之鑰匙係任何車均得發動之萬能鑰匙（
    該鑰匙係薄薄一片鐵片，顯係特別製作），業據同案被告丁○○於原審法院審理
    時供明在卷，則同案被告丁○○收受前開鑰匙時，衡情應知悉被告甲○○所交付
    之前開汽車為贓物，否則何以用萬能鑰匙開啟，而非普通之車用鑰匙？同案被告
    丁○○收受贓物部分亦經原審法院判刑確定，所供上開車輛為伊行竊云云顯係迴
    護被告之詞，不足採信。又被告甲○○於八十六年間以關係人己○○名義出面承
    租之台中市○○路○段一八八之一號鐵皮屋倉庫作為拆卸竊得汽車之工廠，業經
    本院以八十八年上易字第一九四０號判處甲○○有期徒刑一年之八月，有該案判
    決附於八十九年偵字第二六八六卷內可參，是以被告與己○○顯係舊識，被告甲○○於本院供稱伊不認識己○○應屬於卸責之詞，不足採信，而被告甲○○於前
    開已確定之竊盜案中（一審認定關係人己○○係共同正犯）從事負責竊車之工作
    ，與本件犯罪手段相同，且時間緊接，但該案於八十八年十一月三十日經本院判
    刑確定，有前開案件判決影本一件附卷可憑，而本案犯罪手段相同，且時間密接
    ，且伊賣出贓物之手法係先訂車、議價，再下手竊取，業據證人黃瓊嶢於偵查中
    供述：八十八年十二月二十六日訂車，由伊選擇於八十八年十二月二十九日交車
    等語明確，並經被害人賴鴻猷於警訊中指訴伊汽車係於八十八年十二月二十八日
    失竊等語屬實，衡諸其前開竊盜前科、本案犯罪之時間緊接及犯罪之手法，顯然
    被告甲○○有犯罪之習慣，可以認定。
二、核上訴人即被告甲○○所為係犯刑法第三百二十條第一項之竊盜罪，其先後多次
    竊盜犯行，時間緊接，犯罪構成要件相同，顯係基於概括之犯意反覆為之，應依
    連續犯之例論以一罪並加重其刑，再查本件被告甲○○僅有一次出賣贓物之犯行
    ，其餘二次係無償交付，難以認定被告甲○○係以犯竊盜為常業，公訴人認被告
    甲○○以竊盜為常業（惟認被告甲○○係犯普通竊盜罪）核有未當，原審法院適
    用刑法第三百二十條第一項、第五十六條、第三十八條第一項第二款，罰金罰鍰
    提高標準條例第一條前段，竊盜犯贓物犯保安處分條例第三條第一款、第四條、
    第五條第一項之規定並審酌被告甲○○假釋中再犯，犯罪動機、目的、手段及渠
    等犯罪對社會之危害、犯罪後之態度等一切情狀，量處有期徒刑貳年，並以被告
    甲○○有犯罪之習慣已如前述，爰併依竊盜犯贓物犯保安處分條例第三條第一項
    第一款、第四條、第五條第一項之規定併諭知被告甲○○應於刑之執行前令入勞
    動場所強制工作三年。扣案之萬能鑰匙一把為被告甲○○所有供犯罪所用之物，
    業經同案被告丁○○於警訊中供述前開開啟贓車之萬能鑰匙係被告甲○○交付予
    伊等語明確，爰依刑法第三十八條第一項第二款沒收。認事用法俱無不合，量刑
    亦稱妥適，被告上訴意旨否認犯罪，空言指摘原判決不當，並無可取，為無理由
    ，應予駁回。
據上論結，應依刑事訴訟法第三百六十八條，判決如主文。
本案經檢察官乙○○到庭執行職務。
中      華      民      國　    九十一   年    　 一      月     九 　  日
                                    臺灣高等法院臺中分院刑事第四庭
                                          審判長法　官　洪　耀　宗
                                                法　官  江　德　千
                                                法　官  劉  登  俊
右正本證明與原本無異。
不得上訴。
                                                書記官　林  水  濱
中      華      民      國　    九十一   年    　 一      月      九　  日
附錄論罪科刑法條
刑法第三百二十條
意圖為自己或第三人不法之所有，而竊取他人之動產者，為竊盜罪，處五年以下有期
徒刑、拘役或五百元以下罰金。
意圖為自己或第三人不法之利益，而竊佔他人之不動產者，依前項之規定處斷。
前二項之未遂犯罰之。
                                                                        Ｉ
